臺灣板橋地方法院刑事判決　　　　　　　　　　　　　九十年度易字第三六一○號
　　公　訴　人　臺灣板橋地方法院檢察署檢察官
　　被　　　告　丙○○
　　　　　　　　庚○○
　　　　　　　　甲○○
　　　　　　　　辛○○
　　　　　　　　壬○○
　　　　　　　　戊○○
　　　　　　　　丁○○
右列被告因賭博案件，檢察官聲請簡易判決處刑（八十九年度偵字第二一一四三號）
後，本院板橋簡易庭認不宜以簡易判決處刑，簽移本院刑事庭適用通常程序審判，本
院判決如左：
    主  文
丙○○、庚○○、甲○○、辛○○、壬○○、戊○○、丁○○在公眾得出入之場所賭
博財物，丙○○、庚○○各處罰金貳仟元，甲○○、辛○○、壬○○、戊○○、丁○○各處罰金壹仟元，如易服勞役均以佰元折算壹日。扣案如附表所示之物沒收。
    事  實
一、緣己○○ (另結) 自民國八十九年十一月五日起，未依電子遊戲場業管理條例之
    規定向主管機關臺北縣政府申請辦理經營電子遊戲場業之營利事業登記，在臺北
    縣中和市○○路○段六十三號一樓公眾得出入之場所經營電動玩具店，設置電動
    賭博機具「超九」十台、「超八」十台、「水果盤」八台、「滿貫大亨」 (麻將
    台) 五台、「吃角子老虎」 (小瑪琍) 二台，並僱用乙○○ (另結) 擔任開分、
    洗分、兌現現金之工作，而共同與不特定之顧客賭博財物。其賭博方式為賭客每
    出資新臺幣 (下同) 一百元，「超九」、「超八」、「吃角子老虎」 (小瑪琍)
    可開五百分，「水果盤」、「滿貫大亨」 (麻將台) 可開三千分，以押分方式與
    代表己○○之前開機具為賭，押中者，可贏得倍數不等分數，再依贏得之分數兌
    換寄分卡或以與開分相同之比例兌換現金，如未押中，則賭金歸己○○所有。丙○○於同年十一月八日晚上前往上址賭玩「超九」機具，庚○○於同日晚上前往
    上址賭玩「吃角子老虎」 (小瑪琍) 機具、甲○○、辛○○、壬○○於同日晚上
    前往上址賭玩「水果盤」機具，戊○○、丁○○於同日晚上前往上址賭玩「滿貫
    大亨」 (麻將台) ，迄當日晚上九時許為警當場查獲，並扣得前開電動賭博機具
    「超九」十台 (含ＩＣ板十塊) 、「超八」十台 (含ＩＣ板十塊) 、「水果盤」
    八台 (含ＩＣ八塊) 、「滿貫大亨」 (麻將台) 五台 (含ＩＣ板五塊) 、「吃角
    子老虎」 (小瑪琍) 二台 (含ＩＣ塊二塊) 、賭資三萬七千九百元，及己○○所
    有供賭博所用之會員名冊一本、Ｖ８攝影機一台、錄影帶一捲、監視電視五台、
    監視電眼五台、計分板二片、寄分卡 (面值一千元) 三十五張、日報表二張。
二、案經臺北縣警察局中和分局報請臺灣板橋地方法院檢察署檢察官向本院聲請簡易
    判決處刑，經本院板橋簡易庭認不宜以簡易判決處刑，而簽移本院刑事庭適用通
    常程序審判之。
    理  由
一、訊據被告甲○○、辛○○、壬○○、戊○○、丁○○均否認有何賭博犯行，均辯
    稱：不知可兌換現金云云。又被告丙○○、庚○○經合法傳喚未到庭，被告丙○○於偵查時承稱：有參與賭博，被告庚○○於偵查時則稱：伊才進去十分鐘，沒
    有參加打電玩賭博云云。經查，被告庚○○於警訊時即坦承其確於右揭時地間賭
    玩「吃角子老虎」 (小瑪琍) 機具，且被告庚○○、丙○○、甲○○、辛○○於
    警訊時亦承稱渠等明知得以押中贏得之分數兌換現金。再者，該電動玩具店內所
    設置之電動賭博機具「超九」等，係依賭客出資按一定比例開分後，再依押分所
    得分數兌換寄分卡或以與開分相同之比例兌換現金等情，業經該店負責人即被告
    己○○、開分員即被告乙○○於警訊中供述甚詳，顯見被告己○○擺設之該等電
    動機具即係以前述經營方式招攬賭客，被告甲○○等人既確有把玩電動機具之事
    實，對於該等電動機具係依押分所得分數兌換現金為賭，當無不知之理，從而，
    被告等前揭所辯應不足取。此外，並有電動賭博機具「超九」十台 (含ＩＣ板十
    塊) 、「超八」十台 (含ＩＣ板十塊) 、「水果盤」八台 (含ＩＣ八塊) 、「滿
    貫大亨」 (麻將台) 五台 (含ＩＣ板五塊) 、「吃角子老虎」 (小瑪琍) 二台 (
    含ＩＣ塊二塊) 、賭資三萬七千九百元，及被告己○○所有供賭博所用之會員名
    冊一本、Ｖ８攝影機一台、錄影帶一捲、監視電視五台、監視電眼五台、計分板
    二片、寄分卡 (面值一千元) 三十五張、日報表二張扣案可資佐證，事證明確，
    被告等之犯行均堪以認定。
二、核被告所為，均係犯刑法第二百六十六條第一項前段之在公眾得出入之場所賭博
    罪。爰分別審酌被告之素行狀況、犯罪動機、手段、目的、所生危害及犯罪後態
    度等一切情狀，各量處如主文所示之刑，並均諭知易服勞役之折算標準。扣案之
    電動賭博機具「超九」十台 (含ＩＣ板十塊) 、「超八」十台 (含ＩＣ板十塊)
    、「水果盤」八台 (含ＩＣ八塊) 、「滿貫大亨」 (麻將台) 五台 (含ＩＣ板五
    塊) 、「吃角子老虎」 (小瑪琍) 二台 (含ＩＣ塊二塊) 係當場賭博之器具，又
    賭資三萬七千九百元為在兌換籌碼處之財物，應依刑法第二百六十六條第二項之
    規定沒收之。至共同被告己○○所有供賭博犯罪所用之會員名冊一本、Ｖ８攝影
    機一台、錄影帶一捲、監視電視五台、監視電眼五台、計分板二片、寄分卡 (面
    值一千元) 三十五張、日報表二張，因非屬被告丙○○、庚○○、甲○○、辛○○、壬○○、戊○○、丁○○所有之物，自不在此為沒收之諭知，附此敘明。
三、被告丙○○、庚○○經合法傳喚無正當理由不到庭，本院認係應科罰金之案件，
    爰不待其陳述逕行判決。
據上論斷，應依刑事訴訟法第四百五十二條、第二百九十九條第一項前段、第三百零
六條，刑法第二百六十六條第一項前段、第二項、第四十二條第二項，罰金罰鍰提高
標準條例第一條前段、第二條，判決如主文。
本案經檢察官蔡顯鑫到庭執行職務。
中      華      民      國    九十一    年      一      月     十六     日
                                  臺灣板橋地方法院刑事第五庭
                                      法  官    戴   嘉   清
右正本證明與原本無異
如不服本判決應於送達後十日內向本院提出上訴狀
                                      書記官    陳   春   銘
中      華      民      國    九十一    年      一      月       十六   日
附錄本案論罪科刑法條全文：
刑法第二百六十六條
在公共場所或公眾得出入之場所賭博財物者，處一千元以下罰金，但以供人暫時娛樂
之物為賭博者，不在此限。
當場賭博之器具與在賭檯或兌換籌碼處之財物，不問屬於犯人與否，沒收之。
附表
┌──┬──────────────────┬─────────────┐
│編號│    名                  稱          │    數              量    │
├──┼──────────────────┼─────────────┤
│ 一 │電動賭博機具「超九」                │      十台 (含ＩＣ板十塊) │
├──┼──────────────────┼─────────────┤
│ 二 │電動賭博機具「超八」                │      十台 (含ＩＣ板十塊) │
├──┼──────────────────┼─────────────┤
│ 三 │電動賭博機具「水果盤」              │      八台 (含ＩＣ板八塊) │
├──┼──────────────────┼─────────────┤
│ 四 │電動賭博機具「滿貫大亨」 (麻將台)   │      五台 (含ＩＣ板五塊) │
├──┼──────────────────┼─────────────┤
│ 五 │電動賭博機具「吃角子老虎」 (小瑪琍) │      二台 (含ＩＣ板二塊) │
├──┼──────────────────┼─────────────┤
│ 六 │賭資                                │    新台幣三萬七千九百元  │
└──┴──────────────────┴─────────────┘
